臺灣桃園地方法院刑事判決　　　　　　　96年度訴字第1256號
公　訴　人　臺灣桃園地方法院檢察署檢察官
被　　　告　甲○○
　　　　　　　　　　（另案臺灣臺北看守所羈押）
上列被告因毒品危害防制條例案件，經檢察官提起公訴（96年度
毒偵字第1355號），被告於本院準備程序進行中，就被訴事實為
有罪之陳述，經本院告知簡式審判程序意旨，並聽取公訴人及被
告之意見後，本院合議庭裁定由受命法官獨任依簡式審判程序審
理，本院判決如下：
    主  文
甲○○施用第一級毒品，處有期徒刑柒月。又施用第二級毒品，
處有期徒刑伍月。應執行有期徒刑拾月。
    事  實
一、甲○○前於民國93年間因施用毒品，經本院裁定送觀察勒戒
    後，認有繼續施用毒品傾向，由臺灣桃園地方法院檢察署檢
    察官聲請本院裁定令入戒治處所施以強制戒治，俟於95年4
    月28日強制戒治執行完畢，由同署檢察官於95年5 月18日以
    95年度戒毒偵第142 號為不起訴處分確定。詎猶不知悛悔，
    於上開強制戒治執行完畢後5 年內，復基於施用第一級毒品
    海洛因之犯意，於95年11月18日上午6 時許在桃園縣桃園市
    ○○路友人住處（門牌號碼不詳）住處，將毒品海洛因摻水
    稀釋，以針筒注射方式，施用第一級毒品海洛因1 次。復另
    行起意，基於施用第二級毒品甲基安非他命之犯意，於95年
    11月14日晚間某時，在桃園縣龜山鄉○○路友人住處（門牌
    號碼不詳），以將甲基安非他命置於玻璃球吸食器上，並以
    打火機點火加熱吸取所產生煙霧之方式，施用第二級毒品甲
    基安非他命1 次。嗣因甲○○身為列管應受尿液採驗人，卻
    未依規定按時到場採尿，遭通報為應受尿液採驗人之行方不
    明協尋人口，而為警於95年11月18日上午8 時30分許（起訴
    書誤載為同日下午2 時許），在桃園縣桃園市○○路旁（起
    訴書誤載為桃園縣桃園市○○路135 號）查獲。經其同意採
    擷尿液檢驗結果呈嗎啡及甲基安非他命陽性反應，始悉上情
    。
二、案經桃園縣政府警察局桃園分局報告臺灣桃園地方法院檢察
    署檢察官檢察官偵查起訴。
    理  由
一、程序部分：本件被告甲○○所犯係死刑、無期徒刑或最輕本
    刑為3 年以上有期徒刑以外之罪，其於準備程序中就被訴事
    實為有罪之陳述，經本院告知簡式審判程序之旨，並聽取當
    事人意見後，經本院合議庭依刑事訴訟法第273 條之1 第1
    項規定裁定由受命法官獨任進行簡式審判程序，合先敘明。
二、上揭犯罪事實，業據被告甲○○迭於警詢及本院審理時坦承
    不諱。且被告為警查獲後，經採集其尿液檢體送請台灣檢驗
    科技股份有限公司先以酵素免疫分析或薄層定性分析方式為
    初步篩檢，再以氣相層析質譜儀法為確認檢驗之結果，呈嗎
    啡（海洛因代謝後尿液檢出成份）及甲基安非他命陽性反應
    ，有列管毒品人口尿液檢體採集送驗紀錄表、檢體監管紀錄
    表及台灣檢驗科技股份有限公司95年12月4 日濫用藥物尿液
    檢驗報告各1 份在卷可考。另按以目前常用檢驗尿液中是否
    含有毒品反應之方法，有免疫學分析法和層析法兩類，尿液
    初步檢驗採免疫學分析法，由於該分析法對結構類似之成分
    ，亦可能產生反應，故初步檢驗呈陽性反應者，需採用另一
    種不同分析原理之檢驗方法進行確認，經行政院衛生署認可
    之檢驗機構採用氣相層析質譜儀（GC/MS） 分析法。以氣相
    層析質譜儀分析法進行確認者，均不致產生偽陽性反應，此
    有行政院衛生署管制藥品管理局92年6 月20日管檢字第0920
    004713號函可供參照。是以上開檢驗結果當足以認定為真實
    而堪予採信。勾稽以觀，足見被告上開任意性自白，應與事
    實相符，堪可採信。又被告前於93年間因施用毒品，經本院
    裁定送觀察勒戒後，認有繼續施用毒品傾向，由臺灣桃園地
    方法院檢察署檢察官聲請本院裁定令入戒治處所施以強制戒
    治，俟於95年4 月28日強制戒治執行完畢，由臺灣桃園地方
    法院檢察署檢察官於95年5 月18日以95年度戒毒偵第142 號
    為不起訴處分確定乙節，有臺灣高等法院被告前案紀錄表、
    臺灣桃園地方法院檢察署刑案資料查註紀錄表各1 份附卷可
    按，被告於前案強制戒治執行完畢5 年內，再犯毒品危害防
    制條例第10條之罪，可堪認定。綜述，本件事證明確，被告
    犯行洵堪認定。
二、按海洛因及安非他命分別係毒品危害防制條例第2 條第2 項
    第1 款、第2 款所定之第一級毒品、第二級毒品，被告非法
    施用，核其所為，係犯毒品危害防制條例第10條第1 項、第
    2 項之施用第一級毒品罪及施用第二級毒品罪。其持有第一
    級毒品海洛因及第二級毒品安非他命係供施用，其持有第一
    級毒品、第二級毒品之低度行為分別為施用第一級毒品、第
    二級毒品之高度行為所吸收，不另論罪。被告所犯上開二罪
    ，犯意各別，罪名互異，應予分論併罰。爰審酌被告前有施
    用毒品之前案，竟不知戒除毒品惡習而續為施用毒品，顯見
    其自陷毒品深淵而無法自拔，自宜令其入監服較長徒刑以利
    其戒斷毒品惡習，並審酌所犯施用毒品之犯罪係戕害自身健
    康之行為，於他人尚不致造成損害，暨其犯後坦承犯行之態
    度等一切情狀，就其所犯上開二罪，分別量處如主文所示之
    刑，並定其應執行刑，以示懲儆。
據上論斷，應依刑事訴訟法第273 條之1 第1 項、第299 條第1
項前段，毒品危害防制條例第10條第1項、第2 項、第23條第2
項，刑法第11條、第51條第5 款，判決如主文。
本案經檢察官郝中興到庭執行職務。
中　　華　　民　　國　　96　　年　　5 　　月　　31　　日
                  刑事第五庭    法　官　邱滋杉
以上正本證明與原本無異。
如不服本判決，應於送達後10日內，向本院提出上訴狀。
                                書記官　邱仲騏
中　　華　　民　　國　　96　　年　　5 　　月　　31　　日
附錄本案論罪科刑法條全文：
毒品危害防制條例第10條第1項、第2項：
施用第一級毒品者，處 6 月以上 5 年以下有期徒刑。
施用第二級毒品者，處 3 年以下有期徒刑。
